# 求助陈版主，长投初始计量的疑问

提问人：liuweisheng 时间：2023-10-06 16:56:
A持有B30%股权，重大影响。A持有C100%股权，C持有B40%股权，重大影响。A综合持股B70 %股权，能够控制。A单体对B的长投采用成本法，C单体对B的投资采用权益法，这样理解是否正确。谢谢版主解惑。

回答人：chenyiwei
B和C都是A的子公司，因此A对于自身直接持有的B、C股权，在其个别报表层面都是按成本法核算的。
对于C个别报表层面对于持有B的40%股权的核算，要考虑：C本身是A的全资子公司，因此是A的天然一致行动人，在此情况下，C能否基于其自身利益参与B的财务和经营决策，还是直接由A决定，C不实质性参与（虽然C可能以自己名义派驻董事）？或者A将管理权限授权给B行使？根据不同情况，C个别报表层面对A的股权投资的核算模式也相应不同。个人理解，作为金融资产核算的可能性更大。